臺灣新北地方法院民事裁定  
111年度小上字第78號
上  訴  人  鄭蓮珠  
相  對  人  玉山商業銀行股份有限公司


法定代理人  黃男州  
上列當事人間請求給付信用卡帳款事件，上訴人對於中華民國11
1年2月16日本院板橋簡易庭110年度板小字第4487號小額訴訟程
序第一審判決提起上訴，本院裁定如下：
    主  文
上訴駁回。
第二審訴訟費用新臺幣壹仟伍佰元由上訴人負擔。
    理  由
一、按對於小額程序第一審判決提起上訴，非以其違背法令為理
    由，不得為之，民事訴訟法第436條之24第2項定有明文，而
    依同法第436條之25規定，小額訴訟之上訴狀內應記載上訴
    理由，表明：㈠原判決所違背之法令及其具體內容；㈡依訴訟
    資料可認為原判決有違背法令之具體事實。是當事人對於小
    額程序第一審判決提起上訴，如依民事訴訟法第436 條之32
    第2項準用同法第468條規定，以判決不適用法規或適用法規
    不當為理由時，其上訴狀或理由書應有具體之指摘，並揭示
    該法規之條項或其內容，若係成文法以外之法則，應揭示該
    法則之旨趣，倘為司法院之解釋或最高法院之判例，則應揭
    示該判解之字號或其內容；如依民事訴訟法第436條之32第2
    項準用同法第469條第1款至第5款所列各款情形為理由時，
    其上訴狀或理由書，應揭示合於該條款之事實，上訴狀或理
    由書如未依此項方法表明，或其所表明者，顯與上開法條規
    定之情形不相合時，即難認為已對原判決違背法令有具體之
    指摘，其上訴自難認為合法（最高法院71年台上字第341號
    號判例意旨參照）。再依民事訴訟法第436條之32第2 項準
    用同法第471條第1項之上訴法律審（第三審）之規定，小額
    訴訟程序之上訴人若未於提起上訴後20日內提出如上所述之
    合法上訴理由書於第二審法院，第二審法院無庸命其補正，
    即得依同法第436條之32第2項準用同法第444條第1項前段之
    規定，逕以裁定駁回之。
二、上訴意旨略以：新臺幣（下同）9萬1,335元及1萬8,427元懇
    請減低利息及違約金；上訴人39年12月出生，現72歲，無老
    闆要僱用，無薪資收入，由每月老人津貼4,000元每月繳納1
    ,000元等語。
三、經查，上訴人所提前揭上訴理由，並未表明原審判決有何不
    適用法規、適用法規不當，或有何民事訴訟法第469 條第1
    款至第5 款之事實，揆諸首揭規定及說明，本件上訴人之上
    訴狀所載上訴理由，難認已依法具體表明原審判決如何違背
    法令。是本件上訴人並未依法提起上訴，且已逾上開20日之
    補提上訴理由法定期間，迄今仍未補提合法之上訴理由書，
    應認本件上訴為不合法，而毋庸命其補正，逕以裁定駁回之
    。
四、本件第二審訴訟費用應依民事訴訟法第436條之32第1項準用
    第436條之19條第1項之規定，確定其數額為1,500元，應由
    上訴人負擔。
五、據上論結，本件上訴為不合法，依民事訴訟法第436 條之32
    第1 項、第2 項、第471 條第1 項、第444 條第1 項前段、
    第95條、第78條、第436 條之19第1 項，裁定如主文。
中　　華　　民　　國　　111 　年　　5 　　月　　3　　日
                民事第四庭    審判長法　官 張筱琪
　　　　　　　　
　　　　　　　　                    法  官 林琮欽
　　　　　　　　
　　　　　　　　                    法  官 莊佩頴

以上正本係照原本作成
本裁定不得抗告
中　　華　　民　　國　　111 　年　　5 　　月　　3　　日
                              書記官　李瑞芝